【裁判字號】    92,易,521
【裁判日期】    920609
【裁判案由】    賭博
【裁判全文】
臺灣臺北地方法院刑事判決                          九十二年度易字第五二一號
    公  訴  人  臺灣臺北地方法院檢察署檢察官
    被      告  甲○○
                乙○○
                丙○○
右列被告等因賭博案件，經檢察官聲請以簡易判決處刑（九十二年度偵字第一三七八
號），本院以九十二年度簡字第七八三號案件審理後認不宜以簡易判決處刑而改依通
常程序審理，判決如左：
    主      文
甲○○、乙○○在公共場所賭博財物，各處罰金參仟元，如易服勞役，均以參佰元折
算壹日。扣案之賭具象棋壹副、骰子陸顆及賭資新台幣肆仟陸佰元均沒收。
丙○○無罪。
    事      實
一、甲○○有偽造文書、賭博等前科，於民國八十六年一月間，因犯賭博罪，經本院
    判處罰金一千元確定，於同年八月四日罰金繳清執行完畢。乙○○有恐嚇前科，
    於八十九年九月間，因犯傷害罪，經台灣士林地方法院判處有期徒刑五月，並於
    刑之執行完畢或赦免後令入相當處所監護，期間一年確定，於八十九年十月三十
    日羈押期滿執行完畢（均不構成累犯）。
二、甲○○、乙○○及其他姓名年籍不詳之成年人等人，自九十一年十月十六日十八
    時起，在台北市○○區○○街寶清公園之公共場所，以象棋為賭具擲骰子輪流作
    莊，每注約新台幣（下同）五十元至一百元不等，由莊客押注不特定之金額，以
    點數大小決定輸贏（將帥均代表一點、士仕均代表二點，以此類推），以此方式
    賭博財物。嗣於同日十九時許，經警在上址當場查獲，並扣得賭具象棋一副、骰
    子六顆及賭檯上之賭資四千六百元。
三、案經台北市政府警察局松山分局報請台灣台北地方法院檢察署檢察官偵查聲請以
    簡易判決處刑，本院審理後認不宜以簡易判決處刑而改依通常程序審理。
    理      由
壹、有罪部分：
  一、右揭事實，業據被告甲○○於本院審理中、被告乙○○於警詢中坦承不諱，又
      有扣案之賭具象棋一副、骰子六顆及賭資四千六百元足稽，又有列印資料二紙
      在卷可查，是被告甲○○、乙○○在公共場所賭博財物之自白顯與事實相符。
      本件事證明確，被告甲○○、乙○○之犯行均堪認定，應予依法論科。
  二、核被告甲○○、乙○○所為，均係犯刑法第二百六十六條第一項前段之在公共
      場所賭博財物罪。爰審酌被告甲○○、乙○○有如事實欄所載之前科素行、犯
      罪情節尚非鉅大、犯罪之動機暨犯罪後態度良好、業已坦承犯行等一切情狀，
      各量處如主文所示之刑，並均諭知易服勞役之折算標準，以示懲儆。扣案之賭
      具象棋一副、骰子六顆及賭資四千六百元，爰依刑法第二百六十六條第二項之
      規定，不問屬於犯人與否，均予宣告沒收。
貳、無罪部分：
  一、公訴意旨略以：被告丙○○、甲○○及乙○○於九十一年十月十六日十九時許
      ，在台北市○○區○○街寶清公園之公共場所，以象棋為賭具，輪流作莊比點
      數（將代表一點，士代表二點）論輸贏賭博財物，每押一注五十元或一百元，
      嗣於同日十九時許經警當場查獲，扣得賭具象棋一副、骰子六顆及賭檯上之賭
      資四千六百元，案經台北市政府警察局松山分局報告偵辦，因認被告丙○○涉
      有刑法第二百六十六條第一項前段之賭博罪嫌云云。
  二、按犯罪事實應依證據認定之，無證據不得推定其犯罪事實。又不能證明被告犯
      罪者，應諭知無罪之判決，刑事訴訟法第一百五十四條、第三百零一條第一項
      分別定有明文。次按事實之認定，應憑證據，如未能發現相當證據，或證據不
      足以證明，自不能以推測或擬制之方法，為裁判基礎（最高法院四十年台上字
      第八六號判例參照）。又認定犯罪事實，所憑之證據，雖不以直接證據為限，
      間接證據亦包括在內，然無論直接或間接證據，其為訴訟上之證明，須於通常
      一般之人均不致於有所懷疑，而得確信其為真實之程度者，始得據之為有罪之
      認定，倘其證明尚未達到此一程度，而有合理性懷疑之存在時，即無從為有罪
      之認定，此亦有最高法院七十六年台上字第四九八六號判例可資參照。
  三、本件公訴人認被告丙○○涉有上開賭博犯行，無非以被告丙○○於警詢中之自
      白、被告甲○○及乙○○之供陳暨扣案之賭具象棋一副、骰子六顆及賭資四千
      六百元為主要論據。訊據被告丙○○堅決否認有參與賭博之情事，辯稱：當時
      其雖在旁觀看並欲參與賭博，然尚未下注即為警查獲，當日確未參與賭博等語
      。
  四、經查：被告丙○○於警詢中僅供陳正欲下注即為警查獲等語（見偵查卷宗第十
      四頁），足見被告丙○○於警詢中並未自白有於前開時地賭博之行為，且賭博
      罪亦無處罰預備犯或未遂犯之規定，是公訴人有關被告丙○○於警詢中業已自
      白之指摘，顯有誤會。再公訴人雖以被告甲○○、乙○○之供陳而認被告丙○○確有為本案賭博犯行云云（見偵查卷宗第十頁反面、第十二頁反面），然被
      告甲○○、乙○○於警詢時亦供陳另一被告楊和順有參與賭博犯行，而該名被
      告業據公訴人於九十二年二月十日以九十二年度偵字第一三七八號為不起訴處
      分確定，足徵被告甲○○、乙○○於警詢中所供有關何人參與賭博之供陳確有
      瑕疵，並非於警詢中所陳述之人均為在場參與賭博之人甚為灼然。參以被告甲○○於偵訊中已供陳不認識被告丙○○（見偵查卷宗第六十一頁），於本院審
      理中更供稱當日未注意被告丙○○有無拿象棋參與賭博，因為當天人很多，約
      有十幾個人等語（見本院九十二年五月十四日訊問筆錄），尤足認被告甲○○
      於警詢中之供陳無法執為不利於被告丙○○之認定。是本案僅難憑被告丙○○
      於警詢中之自白、被告甲○○及乙○○之供陳暨扣案之賭具象棋、骰子六顆及
      賭資四千六百元遽為不利被告丙○○之認定而入其賭博之罪。綜上情節，被告
      丙○○所辯，應非虛妄，當可信憑。此外，本院復查無其他積極證據足資證明
      被告丙○○涉有上開賭博犯行，揆諸首開說明，不能證明其犯罪，自應為被告
      丙○○無罪判決之諭知。又公訴人於本院審理中雖聲請傳訊同案被告乙○○、
      現場查獲之員警、為被告丙○○製作警詢筆錄之員警及其他未列為被告之在場
      人到庭作證云云，然因本案結果業臻明確，本院因認無調查之必要，於此一併
      說明。
參、被告甲○○、乙○○於審判期日經合法傳喚，無正當理由不到庭，本院認渠等所
    犯均係應處罰金之案件，爰不待渠等陳述逕行判決。
據上論斷，應依刑事訴訟法第四百五十二條、第二百九十九條第一項前段、第三百零
一條第一項、第三百零六條，刑法第二百六十六條第一項前段、第二項、第四十二條
第二項，罰金罰鍰提高標準條例第一條前段、第二條，判決如主文。
本案經檢察官黃兆揚到庭執行職務
中      華      民國      九十二      年      六      月    九    日
                                        臺灣臺北地方法院刑事第五庭
                                            法  官  黃  紹  紘
右正本證明與原本無異。
如不服本判決，應於判決送達後十日內，向本院提出上訴狀。
                                            書記官  劉  新  怡
中      華      民      國      九十二      年      六      月    九    日
附錄本案論罪科刑法條全文：
刑法第二百六十六條
在公共場所或公眾得出入之場所賭博財物者，處一千元以下罰金。但以供人暫時娛樂
之物為賭者，不在此限。
當場賭博之器具與在賭檯或兌換籌碼處之財物，不問屬於犯人與否，沒收之。


司法院資訊處製作；財團法人民間司法改革基金會備份。
